zh-TW: 相容雪鞋板面類型: 鋁製框架; 複合材料板; 通用 (所有類型); 木製框架; 其他
sv: Kompatibel snöskobräda: Aluminiumram; Kompositdäck; Universell (alla typer); Träram; Övrigt
nb: Kompatibel type trugedekk: Aluminiumsramme; Komposittdekk; Universell (alle typer); Treramme; Annet
sk-SK: Kompatibilný typ dosky snežnice: Hliníkový rám; Kompozitná doska; Univerzálne (všetky typy); Drevený rám; Iné
nl: Compatibel sneeuwschoen decktype: Aluminium frame; Composiet deck; Universeel (alle types); Houten frame; Overige
fr: Type de structure de raquette compatible: Cadre en aluminium; Tamis en composite; Universel (tous types); Cadre en bois; Autre
sl-SI: Združljiva vrsta plošče za krplje: Aluminijast okvir; Kompozitna platforma; Univerzalno (vse vrste); Lesen okvir; Drugo
bg-BG: Съвместим тип платформа на снегоходки: Алуминиева рамка; Композитна платформа; Универсален (всички видове); Дървена рамка; Друг
ja: 互換性のあるスノーシューデッキタイプ: アルミフレーム; コンポジットデッキ; ユニバーサル (すべてのタイプ); ウッドフレーム; その他
en: Compatible snowshoe deck type: Aluminum frame; Composite deck; Universal (all types); Wood frame; Other
el: Συμβατός τύπος επιφάνειας χιονοπέδιλου: Σκελετός αλουμινίου; Συνθετικό δάπεδο; Γενικής χρήσης (όλοι οι τύποι); Ξύλινος σκελετός; Άλλο
cs: Kompatibilní typ desky pro sněžnice: Hliníkový rám; Kompozitní deska; Univerzální (všechny typy); Dřevěný rám; Jiné
th: ประเภทของพื้นรองเท้าสำหรับรองเท้าหิมะที่ใช้งานร่วมกันได้: โครงอะลูมิเนียม; พื้นคอมโพสิต; อเนกประสงค์ (ทุกประเภท); โครงไม้; อื่นๆ
ru: Совместимый тип платформы снегоступов: Алюминиевая рама; Композитная дека; Универсальный (все типы); Деревянная рама; Другое
da: Kompatibel sneskobinding: Aluminiumsramme; Kompositdæk; Universal (alle typer); Træramme; Andet
pt-PT: Tipo de plataforma para raquete de neve compatível: Estrutura em alumínio; Plataforma em compósito; Universal (todos os tipos); Estrutura em madeira; Outra
tr: Uyumlu kar ayakkabısı platform tipi: Alüminyum çerçeve; Kompozit taban; Evrensel (tüm türler); Ahşap çerçeve; Diğer
vi: Loại ván trượt tuyết tương thích: Khung nhôm; Mặt composite; Đa năng (mọi loại); Khung gỗ; Khác
ko: 호환 스노슈 데크 유형: 알루미늄 프레임; 컴포지트 데크; 범용(전체 유형); 우드 프레임; 기타
hr-HR: Kompatibilni tip palube za krplje: Aluminijski okvir; Kompozitna osnova; Univerzalno (sve vrste); Drveni okvir; Ostalo
es: Tipo de plataforma compatible para raquetas de nieve: Armazón de aluminio; Plataforma de material compuesto; Universal (todos los tipos); Armazón de madera; Otro
it: Tipo di piattaforma per racchette da neve compatibile: Telaio in alluminio; Telaio in materiale composito; Universale (tutti i tipi); Telaio in legno; Altro
hu: Kompatibilis hótalpas fedélzet típus: Alumínium váz; Kompozit test; Univerzális (minden típus); Fa váz; Egyéb
pt-BR: Tipo de plataforma de raquete de neve compatível: Estrutura de alumínio; Estrutura de compósito; Universal (todos os tipos); Estrutura de madeira; Outro
ro-RO: Tip de punte compatibilă pentru rachete de zăpadă: Cadru din aluminiu; Platformă din compozit; Universal (toate tipurile); Cadru din lemn; Altele
zh-CN: 适配雪鞋底板类型: 铝质框架; 复合板; 通用（所有类型）; 木质框架; 其他
pl: Kompatybilny typ platformy rakiet śnieżnych: Rama aluminiowa; Pokład kompozytowy; Uniwersalne (wszystkie typy); Rama drewniana; Inne
lt-LT: Suderinamas sniegbačių platformos tipas: Aliuminio rėmas; Kompozitinė danga; Universalus (visi tipai); Medinis rėmas; Kita
fi: Yhteensopiva lumikenkien kansityyppi: Alumiinirunko; Komposiittikansi; Universaali (kaikki tyypit); Puurunko; Muu
de: Kompatibler Schneeschuhdecktyp: Aluminiumrahmen; Kunststoffdeck; Universal (alle Typen); Holzrahmen; Sonstige